【裁判字號】    89,毒抗,610
【裁判日期】    890623
【裁判案由】    聲請觀察勒戒
【裁判全文】
臺灣高等法院臺中分院刑事裁定                    八十九年度毒抗字第六一○號
    抗  告  人
    即  被  告  甲○○
右抗告人因違反毒品危害防制條例案件，經檢察官聲請將被告送觀察、勒戒，不服臺
灣南投地方法院中華民國八十九年六月二十三日第一審裁定（八十九年度毒聲第一○
七八號，聲請案號：台灣南投地方法院檢察署，八十九年度毒觀字第五五六號），提
起抗告，本院裁定如左：
      主  文
抗告駁回。
      理  由
一、按犯毒品危害防制條例第十條之罪者，檢察官應先將被告送勒戒處所觀察、勒戒
    ，其期間不得逾一月，毒品危害防制條例第二十條第一項定有明文；次按檢察官
    依毒品危害防制條例第二十條第一項規定命送勒戒處所執行觀察、勒戒處分者，
    應先向法院聲請裁定，觀察勒戒處分執行條例第三條第一項亦有明文規定。
二、本件抗告意旨略以：抗告人並無施用第二級毒品之行為，係因竹山分局偵查員賴
    啟賢與抗告人有車禍糾紛之賠償問題而狹怨報復云云；
三、惟查按人體吸食毒品，經尿液排出之時間，依吸食量多寡、人體代謝功能、吸食
    者之年齡及性別不同而有所差異，一般而言吸食者在四十八小時內所排泄之尿液
    ，均有可能被檢出，若經常或大量吸食，則經尿液排出時間約可延長至四天（即
    九十六小時）。經查，抗告人即被告甲○○雖於警訊、偵查中矢口否認有何施用
    毒品之犯行，惟抗告人於民國（以下同）八十九年四月二十六日下午十時二十分
    為警採取尿液，經送往長昕生活事業股份有限公司新東分公司檢驗，係呈（甲基
    ）安非他命陽性反應，此有該公司八十九年五月三日出具之報告編號：0000
    0000號濫用藥物尿液檢驗報告一紙附偵查卷可憑，並有自抗告人被告位於南
    投縣竹山鎮○○路○段十一號住處臥室桌墊下查扣之第二級毒品安非他命一小包
    （毛重約一公克）扣案可稽，依前開說明，抗告人於警訊、偵查中所辯沒有施用
    毒品云云，自不足採信。又抗告人前因施用毒品案件，經執行觀察、勒戒後，因
    無繼續施用毒品傾向，業經臺灣南投地方法院檢察署檢察官於八十八年十二月八
    日為不起訴處分確定，有該署檢察官八十八年度偵字第三三四七號、八十八年度
    毒偵字第四一七號不起訴處分書一份在偵查卷可按，事證明確，抗告人於上開不
    起訴處分後之五年內，再犯右揭施用第二級毒品安非他命之犯行，堪以認定。原
    審法院依首揭規定，經核本件聲請為正當，應依毒品危害防制條例第二十條第一
    項，觀察勒戒處分執行條例第三條第一項規定，裁定送抗告人勒戒場所予以觀察
    勒戒，核無不合。抗告人仍自以早已無禁斷並無服用毒品等語而不服原裁定，自
    屬無據，本件抗告應認為無理由而予駁回。
四、據上論斷，應依刑事訴訟法第四百十二條，裁定如主文。
中      華      民      國    八十九     年      八     月    二十二    日
                                  臺灣高等法院臺中分院刑事第四庭
                                        審判長法  官  洪  耀  宗
                                              法  官  古  金  男
                                              法  官  劉  登  俊
右正本證明與原本無異。
不得抗告。
                                              書記官  林  水  濱
中      華      民      國    八十九     年      八     月    二十四    日
                                                                        Ｃ


司法院資訊處製作；財團法人民間司法改革基金會備份。
